el: Τοποθέτηση καθίσματος αυτοκινήτου: Σύστημα μανδάλωσης; Τοποθέτηση ζώνης ασφαλείας; Άλλο
pt-BR: Instalação de assento do carro: Sistema de trava; Instalação do cinto de segurança; Outro
en: Car seat installation: Latch system; Seat belt installation; Other
it: Installazione del seggiolino auto: Sistema di chiusura; Installazione cintura di sicurezza; Altro
ru: Установка автокресла: Система защелки; Установка ремня безопасности; Другое
sk-SK: Inštalácia autosedačky: Západkový systém; Inštalácia bezpečnostného pásu; Iné
vi: Lắp đặt ghế ô tô: Hệ thống chốt; Lắp đặt dây an toàn; Khác
cs: Instalace autosedačky: Systém západky; Instalace bezpečnostního pásu; Jiné
zh-TW: 汽車座椅安裝: 閂鎖系統; 安全帶安裝; 其他
fr: Installation de siège auto: Système de verrouillage; Installation de la ceinture de sécurité; Autre
sv: Montering av bilbarnstol: Haspsystem; Montering av säkerhetsbälte; Övrigt
ja: チャイルドシートの設置: ラッチシステム; シートベルト装着; その他
sl-SI: Namestitev avtosedeža: Sistem zaklepanja; Namestitev varnostnega pasu; Drugo
hr-HR: Postavljanje autosjedalice: Sustav pričvršćivanja; Postavljanje sigurnosnog pojasa; Ostalo
fi: Auton istuimen asennus: Lukitusjärjestelmä; Turvavyöhön asennus; Muu
zh-CN: 汽车座椅安装: 闩锁系统; 安全带安装; 其他
th: การติดตั้งเบาะรถยนต์: ระบบแลตช์; การติดตั้งเข็มขัดนิรภัย; อื่นๆ
bg-BG: Монтаж на столче за кола: Система за заключване; Монтаж на предпазните колани; Други
lt-LT: Automobilinės kėdutės montavimas: Prisegimo sistema; Segama saugos diržais; Kita
nl: Installatie autozitje: Vergrendelingssysteem; Bevestigd met veiligheidsgordel; Andere
hu: Autóülés telepítése: Zárrendszer; Biztonsági öv beszerelése; Egyéb
da: Montering af autostol: Låsesystem; Montering af sikkerhedssele; Andet
tr: Araba koltuğu kurulumu: Mandal sistemi; Emniyet kemeri kurulumu; Diğer
ro-RO: Instalare scaun auto: Sistem de blocare; Montarea centurii de siguranță; Altele
nb: Montering av bilsete: Låsesystem; Montering av sikkerhetsbelte; Annet
ko: 카시트 설치: 래치 시스템; 안전벨트 설치; 기타
es: Instalación de silla de carro: Sistema de pestillo; Instalación con cinturón de seguridad; Otros
de: Montage des Autositzes: LATCH-System; Befestigung mit Sicherheitsgurt; Sonstiges
pt-PT: Instalação do assento de automóvel: Sistema de fecho; Instalação do cinto de segurança; Outro
pl: Montaż fotelika samochodowego: System zatrzaskowy; Instalacja pasa bezpieczeństwa; Inne